【裁判字號】    97,交聲,1574
【裁判日期】    970526
【裁判案由】    聲明異議
【裁判全文】
臺灣臺中地方法院交通事件裁定        97年度交聲字第1574號
原處分機關  交通部公路總局臺中區監理所豐原監理站
受處分人    甲○○
上列受處分人因違反道路交通管理處罰條例案件，對於交通部公
路總局臺中區監理所豐原監理站於民國97年5 月12日所為之裁決
處分（豐監稽違字第裁63-HD0000000號）聲明異議，本院裁定如
下：
    主  文
異議駁回。
    理  由
一、原處分意旨認定：受處分人駕駛車號MS9-477 號重型機車，
    於民國97年4 月11日23時42分許，在臺中縣豐原市○○路與
    一心路口，因「酒後駕車，經酒精測定器測試呼氣值為0.44
    mg/l」之違規，經臺中縣警察局交通隊當場舉發，嗣經本所
    於97年5 月12日，以受處分人違反道路交通管理處罰條例第
    35條第1 項第1款之規定，裁處異議人罰鍰新台幣（下同）3
    萬元，並吊銷駕駛執照12月，同時應施以道安講習之處分。
二、異議意旨略以：受處分人當日於豐原市○○街○路）38號參
    加婚宴，席間確實有飲酒，為確保行車安全，才刻意將機車
    移至事發地點，等待友人前來接送，並沒有酒後騎車之行為
    云云。
三、按汽車駕駛人飲用酒類或其他類似物後，其吐氣所含酒精濃
    度超過每公升○‧二五毫克，不得駕車；駕駛汽車經測試檢
    定酒精濃度超過標準，處汽車駕駛人罰鍰一萬五千元以上六
    萬元以下，並當場移置保管該汽車及吊扣駕駛執照一年，因
    而肇事致人受傷者，並吊扣駕駛執照二年，道路交通安全規
    則第114條第2款、道路交通管理處罰條例第35條第1項第1款
    分別定有明文。又汽車駕駛人，有道路交通管理處罰條例第
    35條第1 項規定之情形者，應接受道路交通安全講習，該條
    例第24條第1項第2款，亦有明定。
四、本件受處分人對於前揭時、地，確實有飲酒之行為，且經警
    攔查後測得呼氣中酒精濃度達0.44mg/l之事實，並不爭執。
    其雖以前揭情詞置辯，惟查：
  (一)本件係臺中縣警察局員警於97年4 月11日23時40分，於臺中
    縣豐原市○○路、一心路口執行巡邏勤務時，發現車號MS9-
    477 號重機車之駕駛滿臉通紅，行車速度緩慢，由一心路右
    轉成功路時，才予攔停，有臺中縣警察局97年5月7日中縣警
    交字第0970044212號函1 紙在卷可參。而依卷附地圖顯示，
    員警攔查受處分人之成功路、一心路口，距受處分人陳稱參
    加婚宴之豐社路，至少有400 公尺之距離。倘受處分人係於
    婚宴中飲酒，為確保行車安全，欲等待友人前來接送，則大
    可直接在婚宴地點等待即可，何需將機車移動至位於400 公
    尺以外之成功路、一心路口。況且，事發當時為深夜23時42
    分許，殊難想像一般婚宴竟會舉行至接近午夜12時才結束之
    情形，受處分人前開辯解，顯與經驗法則有違，應係事後卸
    責之詞，不足採信。
  (二)又員警係發現受處分人騎乘機車之行徑有異，始攔停告發。
    衡情，如受處人係以牽行之方式，而非以騎駕之方式移動機
    車，員警亦不致攔查開單，足證受處人當時確實有騎駕機車
    之行為。而道路交通安全規則之所明定嚴禁酒後駕車，無非
    係因為飲酒後，對移動景物之追蹤能力、眼睛經強光照射後
    之恢復視力之能力，以及監視四周之注意能力等，均明顯降
    低，因而容易出現反應較慢、感覺減低、影響駕駛之狀況，
    且許多飲酒者於飲酒後，因無自覺之生理反應，以致腦部缺
    損而仍不自知故照常駕車，亦為酒後駕車肇事之主因之一。
    則本件縱如受處分人所辯，係準備將機車移至該處，等待友
    人前來接送，惟受處分人既係以騎駕之方式移動機車，而非
    以牽行之方式移動機車，其騎駕機車在道路上行駛，縱距離
    非遠，對於自己及其他用路人之安全，仍具有相當之危險性
    ，自仍屬道路交通安全規則所明定應嚴格禁止之酒後駕車行
    為甚明。
五、綜上所述，受處人之辯解實不足為採，其確有酒後駕車之行
    為已堪認定，從而，原處分機關據以援引上開規定，裁處罰
    鍰3 萬元、吊扣駕駛執照12個月，並施以道安講習，並無不
    當。本件異議為無理由，應予駁回。
六、據上論斷，應依道路交通管理處罰條例第87條第2 項，道路
    交通案件處理辦法第19條規定，裁定如主文。
中    華    民    國    97    年    5     月    26    日
                    交通法庭  法  官  高英賓
上正本證明與原本無異。
如不服本裁定，應於收受送達後5 日內向本院提出抗告狀。
                              書記官  司立文
中    華    民    國    97    年    5     月    26    日


司法院資訊處製作；財團法人民間司法改革基金會備份。
